臺灣板橋地方法院刑事判決　　　　　　　　　　　　　九十三年度訴字第四八六號
　　公　訴　人　臺灣板橋地方法院檢察署檢察官
　　被　　　告　乙○○
　　指定辯護人　謝新平律師
右列被告因違反槍砲彈藥刀械管制條例等案件，經檢察官提起公訴（九十三年度偵字
第二五九八號），本院判決如左：
    主  文
乙○○未經許可，寄藏可發射子彈具有殺傷力之槍枝，處有期徒刑壹年肆月，併科罰
金新台幣萬元，罰金如易服勞役，以新台幣玖佰元即銀元佰元折算壹日，扣案之
改造金屬玩具手槍壹支（含彈匣壹個）（槍枝管制編號0000000000）及改造子彈肆顆
沒收；又意圖供行使之用而收集偽造之通用紙幣，處有期徒刑年陸月，扣案之偽造
面額壹仟元之紙幣共肆拾張沒收。應執行有期徒刑肆年捌月，併科罰金新台幣萬元
，罰金如易服勞役，以新台幣玖佰元即銀元佰元折算壹日，扣案之改造金屬玩具手
槍壹支（含彈匣壹個）（槍枝管制編號0000000000）、改造子彈肆顆及偽造面額壹仟
元之紙幣共肆拾張均沒收。
    事  實
一、乙○○明知具有殺傷力之改造玩具手槍及子彈，係屬槍砲彈藥刀械管制條例所管
    制之物，非經主管機關許可不得寄藏、持有之，竟於民國九十三年一月下旬某日
    ，在臺北縣三峽鎮○○街一八八號三樓之六住處，收受姓名年籍不詳綽號「阿斌
    」之成年男子所交付請託保管之具有殺傷力之仿ＦＮ廠半自動手槍製造之金屬玩
    具手槍一支（含彈匣一個）（槍枝管制編號0000000000）及具殺傷力之改造子彈
    六顆，而未經許可寄藏上開槍彈於上開住處。又意圖供行使之用，於同年二月二
    日上午十時許，在臺北縣樹林市○○街某處，向上開成年男子「阿斌」以新台幣
    （下同）五千元之代價購買偽造通用紙幣即偽造面額一千元之紙幣共四十張而收
    集之，嗣於同日十四時三十分許，為警在臺北縣三峽鎮○○街一八八號三樓之六
    查獲，並當場扣得上開槍彈及偽造紙幣（面額一千元）共四十張。
二、案經臺北縣政府警察局三峽分局報請臺灣板橋地方法院檢察署檢察官偵查起訴。
　　理  由
一、被告乙○○於本院審理時供承「阿斌」有寄放上開槍彈及以五千元之代價向「阿
    斌」購買偽造紙幣共四萬元之事實，惟辯稱當初不知道寄放的東西是什麼東西，
    而伊看偽鈔「美美」的才買的云云。經查：右揭事實，業據被告於警、偵訊時坦
    承不諱，其於警訊時供稱「（問：你如何取得改造手槍一支、彈匣一個、子彈六
    發等物？作何用途？）這些東西是一名綽號「阿斌」的朋友借放在我這裡的，沒
    有任何用途」、「偽造新台幣一千元紙鈔四十張也是向綽號「阿斌」之男子購買
    的，．．偽鈔買來想要使用，但還沒使用就被警察抓到了」等語（參見偵查卷第
    五頁及其反面）；於偵查訊時供承「（問：皮包內查到千元偽鈔四十張？）我的
    ，我向「阿斌」買的，在樹林保安街，時間在今天早上十點多，我用五千元買，
    買來要使用換鈔」、「（問：改造手槍、彈匣？）『阿斌』寄放的，前二、三天
    寄放的，我不知他借放之理由，他只說借放一下」等語（參見偵查卷第二十六頁
    反面、第二十七頁），並有上開改造金屬玩具手槍一支（含彈匣一個）（槍枝管
    制編號0000000000）、具殺傷力之子彈六顆及偽造紙鈔（面額一千元）四十張扣
    案可證，而上開槍彈經送內政部警政署刑事警察局鑑定結果，認送驗改造手槍一
    支（槍枝管制編號0000000000）係由仿ＦＮ廠半自動手槍製造之金屬玩具手槍，
    換裝土造金屬槍管改造而成之改造手槍，機械性能良好，可擊發適用之子彈，認
    具殺傷力；另子彈六顆，均係具直徑7.8mm金屬彈頭之土造子彈，經採樣二顆試
    射，均可擊發，認具殺傷力，此有內政部警政署刑事警察局九十三年三月三日刑
    鑑字第０九三００二四三七八號槍彈鑑定書在卷足憑；又扣案之通用紙幣（面額
    一千元）四十張經送中央印製廠鑑定結果，認該等偽鈔均以彩色噴墨方式仿印，
    無凹版印紋凸起效果，紙質與真鈔不同，部分以螢光墨繪製仿紙張螢光纖維絲，
    水印以灰色墨在紙張背面仿製，安全線以黏貼箔膜（含面額數字）仿正面五段裸
    露部分，左下角面額數字以亮光物質仿折光變色油墨，均屬偽造，有中央印製廠
    九十三年二月十七日中印發字第０九三００００八八０號函附卷可稽，是被告於
    警、偵訊之自白與事實相符，為可採信，其事後翻異前詞，顯係飾卸之詞，不足
    採信。本件事證明確，被告犯行堪以認定。
二、查被告未經許可寄藏以玩具手槍改造而可發射子彈具有殺傷力之槍枝及具有殺傷
    力之改造子彈之行為，核係犯槍砲彈藥刀械管制條例第十一條第四項之未經許可
    寄藏可發射子彈具有殺傷力之槍枝罪及第十二條第四項之未經許可寄藏子彈罪。
    其一行為寄藏上開槍枝、子彈而觸犯二罪名，為想像競合犯，應依刑法第五十五
    條之規定，從一重之未經許可寄藏其他可發射子彈具有殺傷力之槍枝罪。又被告
    意圖供行使之用而收集偽造通用紙幣，核係犯刑法第一百九十六條第一項之行使
    收集通用紙幣罪。又被告所犯上開二罪間，犯意各別，罪名互異，應分論併罰。
    爰審酌被告之素行、犯罪動機、目的、手段、品行、智識程度、所生危害及犯罪
    後態度等一切情狀，分別量處如主文所示之刑，並定應執行之刑，另就宣告罰金
    刑部分，諭知易服勞役之折算標準。
三、扣案之改造金屬玩具手槍壹支（槍枝管制編號0000000000）（含彈匣一個）及改
    造子彈四顆，為違禁物，應依刑法第三十八條第一項第一款之規定沒收之。至扣
    案另二顆改造子彈，因鑑驗時經試射擊發，僅剩餘彈殼、彈頭，不再具有子彈之
    功能，已非違禁物，故不予沒收（參見最高法院八十九年度臺上字第一六四四號
    刑事判決）。又扣案之偽造通用紙幣（面額一千元）四十張，應依刑法第二百條
    之規定，不問屬於犯人與否，沒收之。
據上論斷，應依刑事訴訟法第二百九十九條第一項前段，槍砲彈藥刀械管制條例第十
一條第四項、第十二條第四項，刑法第十一條前段、第一百九十六條第一項、第五十
五條、第四十二條第二項、第三十八條第一項第一款、第二百條、第五十一條第五款
、第九款，罰金罰鍰提高標準條例第二條，現行法規所定貨幣單位折算新臺幣條例第
二條，判決如主文。
本案經檢察官甲○○到庭執行職務
中　　　華　　　民　　　國　　九十三　　年　　　六　　　月　　 十七 　　日
                              臺灣板橋地方法院刑事第一庭
                                  審判長法  官  陳  財  旺
                                        法  官  張  紹  省
                                        法  官  李  幼  妃
右正本證明與原本無異
如不服本判決應於送達後十日內向本院提出上訴狀
                                        書記官  強  梅  芳
中　　　華　　　民　　　國　　九十三　　年　　　六　　　月　二十一　　日
附錄本案論罪科刑法條全文
槍砲彈藥刀械管制條例第十一條
未經許可，製造、販賣或運輸第四條第一項第一款所稱其他可發射金屬或
子彈具有殺傷力之各式槍砲者，處五年以上有期徒刑，併科新臺幣一千萬
元以下罰金。
未經許可，轉讓、出租或出借前項所列槍砲者，處三年以上十年以下有期
徒刑，併科新臺幣七百萬元以下罰金。
意圖供自己或他人犯罪之用，而犯前二項之罪者，處無期徒刑或七年以上
有期徒刑，併科新臺幣一千萬元以下罰金。
未經許可，持有、寄藏或意圖販賣而陳列第一項所列槍砲者，處一年以上
七年以下有期徒刑，併科新臺幣七百萬元以下罰金。
第一項至第三項之未遂犯罰之。
槍砲彈藥刀械管制條例第十二條
未經許可，製造、販賣或運輸子彈者，處一年以上七年以下有期徒刑，併
科新台幣五百萬元以下罰金。
未經許可，轉讓、出租或出借子彈者，處六月以上五年以下有期徒刑，併
科新台幣三百萬元以下罰金。
意圖供自己或他人犯罪之用，而犯前二項之罪者，處三年以上十年以下有
期徒刑，併科新台幣七百萬元以下罰金。
未經許可，持有、寄藏或意圖販賣而陳列子彈者，處五年以下有期徒刑，
併科新台幣三百萬元以下罰金。
第一項至第三項之未遂犯罰之。
